臺灣臺南地方法院刑事判決
111年度交簡上字第77號
上  訴  人
即  被  告  DIERPO REX PUTULAN（瑞克斯）




上列上訴人即被告因公共危險案件，不服中華民國110年12月15
日本院110年度交簡字第3929號刑事簡易判決（聲請簡易判決處
刑案號：110年度偵字第24882號），提起上訴，被告於本院管轄
之第二審程序中自白犯罪，本院第二審合議庭裁定以簡式審判程
序審理，並判決如下：
    主    文
上訴駁回。
DIERPO REX PUTULAN緩刑參年。
    理由要旨
本案審理後，本院認為原審判決並無被告所指量刑過重情形，但
考量被告是喝酒後待在住處休息一晚才再騎車，且騎乘對於其他
用路人危害風險較低的電動自行車，又與發生車禍事故的機車騎
士達成和解，於是決定駁回被告的上訴之後，宣告緩刑三年，希
望被告日後記取教訓，不再酒駕。
    事實及理由
一、本案的犯罪事實、證據及法律上決定，都引用原審判決的記
    載（如附件）。
　　
二、被告的上訴理由：
　　我的經濟能力有限，原審判決太重，我實在無力負擔。
　　
三、維持原審判決的理由：
    原審法院考量了被告的酒測值、行車過程發生交通事故、犯
    罪態度尚可、過往並無酒駕前科，以及被告生活狀況等因素
    ，量處被告有期徒刑3月，本院認為並未達到過重程度。因
    此，被告上訴認為原審判決量刑太重，並無理由。

四、緩刑的決定：
　1.被告過往沒有任何犯罪紀錄，且是前來我國工作的移工，屬
    於經濟上弱勢的民眾。
　2.依檢察官聲請簡易判決處刑書的記載，被告是在案發日前一
    晚在宿舍裡飲酒，隔了一夜之後才再騎車外出，違法程度低
    於喝酒之後立即騎車上路的情形。
　3.被告所騎乘的動力交通工具，是對於其他用路人危害風險較
    低的電動自行車。
　4.依被告及證人李淑綾、黃冠庭（都是在後騎車的騎士）的證
    詞，被告是行車時手機掉在路上，他臨時減速停車撿拾，導
    致騎車在後的李淑綾與黃冠庭煞車不及而追撞。這種因駕駛
    過失的交通事故，也常發生於「非酒駕的一般情況」。本院
    認為，被告引發的車禍事故，未必與他的酒駕存在關聯。況
    且依據被告所提出的永康區調解委員會調解書影本，可知被
    告與李淑綾、黃冠庭也已達成民事調解（本院上訴卷71頁）
    。
　5.綜合以上因素，本院決定一併宣告被告緩刑3年，希望被告
    日後能記取教訓，不再酒駕。

依照以上的說明，本院依刑事訴訟法第455條之1第1項、第3項、
第364條、第273條之1第1項、第368條，宣示主文欄所記載的決
定。
本案經檢察官鄭聆苓聲請以簡易判決處刑，檢察官黃信勇到庭執
行職務。

中　　華　　民　　國　　111 　年　　6 　　月　　20　　日
　　　　　　　　　刑事第十庭審判長法  官  劉怡孜
                                  法  官  潘明彥
                                  法  官  陳欽賢 　
以上正本證明與原本無異
不得上訴。
  　　　　　　　　　　　  　　　　書記官　劉庭君
中　　華　　民　　國　　111 　年　　6 　　月　　20　　日
附錄本案論罪科刑法條全文：
中華民國刑法第185條之3第1項第1款（修正前）
駕駛動力交通工具而有下列情形之一者，處2年以下有期徒刑，
得併科20萬元以下罰金：
一、吐氣所含酒精濃度達每公升零點二五毫克或血液中酒精濃度
    達百分之零點零五以上。
附件：
　　            臺灣臺南地方法院刑事簡易判決
110年度交簡字第3929號
聲　請　人　臺灣臺南地方檢察署檢察官
被　　　告　DIERPO REX PUTULAN
上列被告因公共危險案件，經檢察官聲請以簡易判決處刑（110
年度偵字第24882號），本院判決如下：
    主  文
DIERPO REX PUTULAN吐氣所含酒精濃度達每公升零點二五毫克以
上而駕駛動力交通工具，處有期徒刑參月，如易科罰金，以新臺
幣壹仟元折算壹日。
    事實及理由
一、犯罪事實：
　　DIERPO REX PUTULAN於民國110年11月20日晚間8時許至同日
    晚間11時許，在其位於臺南市○○區○○路0000號住處飲用啤酒
    後，於翌日（21日）上午7時許，酒後騎乘電動自行車行駛
    於道路，嗣於同日上午8時20分許，行經永康區鹽水溪河堤
    道路往西尚頂里267號路燈附近時，為撿拾手機在路上緊急
    停車，導致後方李淑綾所騎乘車牌號碼000-000號普通重型
    機車、黃冠庭所騎乘車牌號碼000-000號普通重型機車煞車
    不及自後追撞（所涉過失傷害部分均未據告訴），經警獲報
    前往現場處理，並於同日上午8時49分許，對DIERPO REX PU
    TULAN實施吐氣酒精濃度測試，測得其吐氣酒精濃度達每公
    升0.36毫克，始悉上情。
二、證據名稱：
  ㈠被告DIERPO REX PUTULAN於警詢及偵訊之供述。
　㈡證人黃冠庭、李淑綾於警詢之證述。
　㈢警員之職務報告、臺南市政府警察局永康分局道路交通事故
    當事人酒精測定紀錄表、財團法人台灣商品檢測驗證中心呼
    氣酒精測試器檢定合格證書、臺南市○○○○○○○○○道路○○○○○○○○
    ○○○○號碼000-000號、L9W-980號車輛詳細資料報表、道路交
    通事故現場圖、道路交通事故調查報告表㈠、㈡各1份。
　㈣道路交通事故照片35張。　
三、論罪科刑：
　　核被告所為，係犯刑法第185條之3第1項第1款之不能安全駕
    駛動力交通工具罪。爰審酌被告為具有一般事理能力之人，
    應知悉酒精成分對人之意識能力具有不良影響，如於酒醉之
    狀態騎乘動力交通工具，對一般往來之公眾及駕駛人自身皆
    具有高度危險性，本案被告經警測得其吐氣酒精濃度達每公
    升0.36毫克，且於行車過程發生事故，顯然輕忽法律規範、
    漠視自己及公眾通行之安全，對交通安全之危害非淺，誠屬
    不該。惟念其犯後坦承犯行，犯後態度尚可，兼衡本案為被
    告第一次酒後駕車犯行，及被告二專畢業之智識程度，以工
    為業，家庭經濟狀況小康（警詢筆錄受詢問人基本資料欄）
    等一切情狀，為遏阻其再次酒後駕車，避免被告及其他用路
    人之危害，量處如主文所示之刑，並定易科罰金的折算標準
    。
四、依刑事訴訟法第449條第1項前段、第454條第1項，刑法第18
    5條之3第1項第1款、第41條第1項前段，刑法施行法第1條之
    1第1項，逕以簡易判決處如主文所示之刑。
五、如不服本判決，得自簡易判決送達之日起20日內，向本院提
    起上訴。
本案經檢察官鄭聆苓聲請簡易判決處刑。
中　　華　　民　　國　　110 　年　　12　　月　 　15　日
                  刑事第八庭  法  官  陳碧玉